# 求教关于其他综合收益方面的问题

提问人：杰达姆 时间：2010-02-04 19:33:18
版主：
请问如果一家国有企业接受了行政划拨的股权，将其计入资本公积，是否应该将其划入“其他综合收益”之中？如果不是，在填写所有者权益变动表时，应该在哪个地方填呢？
[ 本帖最后由 杰达姆 于 2010-2-4 19:34 编辑 ]

回答人：chenyiwei
回复 楼主 杰达姆 的帖子不属于其他综合收益。如果行政划拨的股权价值计入资本公积，则其性质属于所有者（国家）的资本性投入。